# 利润表中的研发支出是否包括全部计入成本费用的开发支出？

提问人：zhuyingqingxin 时间：2019-03-05 19:28:20
陈老师，请问开发支出的附注中有一项是计入当期损益金额，能否理解这当期损益金额就是利润表中的研发费用？@chenyiwei 项目期初余额 内部开发支出转入无形资产计入当期损益期末余额

回答人：chenyiwei
该项附注仅反映由《企业会计准则第 6 号——无形资产》规范的企业内部研发项目（不是基于客户合同的受托研发项目）的支出，包括费用性支出和资本化支出。所以此处的费用性支出是转入研发费用的，不包括计入客户合同成本的部分。